<!DOCTYPE html PUBLIC "-//W3C//DTD XHTML 1.0 Transitional//EN" "http://www.w3.org/TR/xhtml1/DTD/xhtml1-transitional.dtd">
<html xmlns="http://www.w3.org/1999/xhtml">
<head>
	<meta http-equiv="Content-Type" content="text/html; charset=iso-8859-1" />
	<title>Ymmärrä suomea</title>
	<style type="text/css" media="all">@import "css/styles.css";</style>
	<script type="text/javascript" src="swfobject.js"></script>
</head>
<body class="font-medium">
	<div id="main-wrapper">
		<div id="topbar"></div>
		<div id="main-menu">
			<table cellspacing="0" cellpadding="0" border="0" class="add-links"><tr>
				<td class="item"><img class="raquo" src="i/raquo.gif" alt="" height="7" width="4" /><a href="/ymmarra/index.php?moduli=sanakirja">Sanakirja</a></td>
				<td class="item"><img class="raquo" src="i/raquo.gif" alt="" height="7" width="4" /><a href="/ymmarra/index.php?moduli=verbit">Verbiluettelo</a></td>
				<td class="item"><img class="raquo" src="i/raquo.gif" alt="" height="7" width="4" /><a href="/ymmarra/index.php?moduli=kielioppi">Kielioppi</a></td>
			</tr></table>
			<table cellspacing="0" cellpadding="0" border="0"><tr>
				<td class="item"><img class="raquo" src="i/raquo.gif" alt="" height="7" width="4" /><a href="/ymmarra/index.php">Etusivu</a></td>
				<td class="item"><img class="raquo" src="i/raquo.gif" alt="" height="7" width="4" /><a href="/ymmarra/index.php?moduli=tekstit">Lukutekstit</a></td>
			</tr></table>
		</div>
		<div id="content">
			<table cellspacing="0" cellpadding="0" border="0" id="content-wrapper"><tr>
				<td>
					<div id="left-menu">
												<div class="header-verb"><span>Verbit</span></div>
						<div class="menu">
								<div class="init"><a href="/ymmarra/index.php?moduli=verbit&kirjain=a">A</a></div>
								<div class="init"><a href="/ymmarra/index.php?moduli=verbit&kirjain=e">E</a></div>
								<div class="init"><a href="/ymmarra/index.php?moduli=verbit&kirjain=h">H</a></div>
								<div class="init"><a href="/ymmarra/index.php?moduli=verbit&kirjain=i">I</a></div>
								<div class="init"><a href="/ymmarra/index.php?moduli=verbit&kirjain=j">J</a></div>
								<div class="init"><a href="/ymmarra/index.php?moduli=verbit&kirjain=k">K</a></div>
								<div class="init"><a href="/ymmarra/index.php?moduli=verbit&kirjain=l">L</a></div>
								<div class="init"><a href="/ymmarra/index.php?moduli=verbit&kirjain=m">M</a></div>
								<div class="init"><a href="/ymmarra/index.php?moduli=verbit&kirjain=n">N</a></div>
								<div class="init"><a href="/ymmarra/index.php?moduli=verbit&kirjain=o">O</a></div>
								<div class="init"><a href="/ymmarra/index.php?moduli=verbit&kirjain=p">P</a></div>
								<div class="init"><a href="/ymmarra/index.php?moduli=verbit&kirjain=r">R</a></div>
								<div class="init"><a href="/ymmarra/index.php?moduli=verbit&kirjain=s">S</a></div>
								<div class="init"><a href="/ymmarra/index.php?moduli=verbit&kirjain=t">T</a></div>
								<div class="init"><a href="/ymmarra/index.php?moduli=verbit&kirjain=u">U</a></div>
								<div class="init"><a href="/ymmarra/index.php?moduli=verbit&kirjain=v">V</a></div>
								<div class="init"><a href="/ymmarra/index.php?moduli=verbit&kirjain=y">Y</a></div>
								<div class="init"><a href="/ymmarra/index.php?moduli=verbit&kirjain=Ä">Ä</a></div>
						</div>					</div>
				</td>
				<td>
					<div id="main-content">
						<div id="path">
							<a href=".">Etusivu</a> &gt; <a href="/ymmarra/index.php?moduli=verbit&kirjain=S">S</a>						</div>
													<h1>SUOSIA</h1>
						<table cellspacing="0" cellpadding="0" border="0">
							<tr>
								<td colspan="2" style="padding-bottom:10px;"><strong>Aktiivin indikatiivi</strong></td>
							</tr>
							<tr>
								<td><pre>PREESENS                   
minä      suosin           
sinä      suosit           
hän       suosii           
me        suosimme         
te        suositte         
he        suosivat         

PASSIIVI
          suositaan        

IMPERFEKTI                 
         suosin            
         suosit            
         suosi             
         suosimme          
         suositte          
         suosivat          

PASSIIVI
         suosittiin        

PERFEKTI
olen     suosinut          
olet     suosinut          
on       suosinut          
olemme   suosineet         
olette   suosineet         
ovat     suosineet         

PASSIIVI
on       suosittu          

PLUSKVAMPERFEKTI
olin     suosinut          
olit     suosinut          
oli      suosinut          
olimme   suosineet         
olitte   suosineet         
olivat   suosineet         

PASSIIVI
oli      suosittu          
</pre></td>
								<td>&nbsp;&nbsp;&nbsp;</td>
								<td><pre>    KIELTOMUOTO
    en        suosi
    et        suosi
    ei        suosi
    emme      suosi
    ette      suosi
    eivät     suosi


    ei        suosita

   
   en        suosinut
   et        suosinut
   ei        suosinut
   emme      suosineet
   ette      suosineet 
   eivät     suosineet


    ei        suosittu


    en      ole suosinut
    et      ole suosinut
    ei      ole suosinut
    emme    ole suosineet
    ette    ole suosineet
    eivät   ole suosineet


    ei      ole suosittu


    en    ollut  suosinut
    et    ollut  suosinut
    ei    ollut  suosinut
    emme  olleet suosineet
    ette  olleet suosineet
    eivät olleet suosineet


    ei    ollut  suosittu
</pre></td>
							</tr>
						</table>
						<table cellspacing="0" cellpadding="0" border="0">
							<tr>
								<td colspan="2" style="padding-bottom:10px;"><strong>Aktiivin konditionaali</strong></td>
							</tr>
							<tr>
								<td><pre>PREESENS
minä     suosisin          
sinä     suosisit          
hän      suosisi           
me       suosisimme        
te       suosisitte        
he       suosisivat        

PASSIIVI
         suosittaisiin     

PERFEKTI
olisin   suosinut          
olisit   suosinut          
olisi    suosinut          
olisimme suosineet         
olisitte suosineet         
olisivat suosineet         

PASSIIVI
olisi    suosittu          
</pre></td>
								<td>&nbsp;&nbsp;&nbsp;</td>
								<td><pre> 
   en          suosisi
   et          suosisi
   ei          suosisi
   emme        suosisi
   ette        suosisi
   eivät       suosisi


    ei          suosittaisi


    en olisi    suosinut
    et olisi    suosinut
    ei olisi    suosinut
    emme olisi  suosineet
    ette olisi  suosineet
    eivät olisi suosineet


    ei olisi    suosittu
</pre></td>
							</tr>
						</table>
						<table cellspacing="0" cellpadding="0" border="0">
							<tr>
								<td colspan="2" style="padding-bottom:10px;"><strong>Aktiivin potentiaali</strong></td>
							</tr>
							<tr>
								<td><pre>PREESENS
minä     suosinen          
sinä     suosinet          
hän      suosinee          
me       suosinemme        
te       suosinette        
he       suosinevat        

PASSIIVI
         suosittaneen      

PERFEKTI
lienen   suosinut          
lienet   suosinut          
lienee   suosinut          
lienemme suosineet         
lienette suosineet         
lienevät suosineet         

PASSIIVI
lienee   suosittu          
</pre></td>
								<td>&nbsp;&nbsp;&nbsp;</td>
								<td><pre> 
    en          suosine
    et          suosine
    ei          suosine
    emme        suosine
    ette        suosine
    eivät       suosine


    ei          suosittane


    en    liene suosinut
    et    liene suosinut
    ei    liene suosinut
    emme  liene suosineet
    ette  liene suosineet
    eivät liene suosineet


    ei    liene suosittu
</pre></td>
							</tr>
						</table>
						<table cellspacing="0" cellpadding="0" border="0">
							<tr>
								<td colspan="2" style="padding-bottom:10px;"><strong>Aktiivin imperatiivi</strong></td>
							</tr>
							<tr>
								<td><pre>PREESENS

(sinä)   suosi             
(hän)    suosikoon         
(me)     suosikaamme       
(te)     suosikaa          
(he)     suosikoot         

PASSIIVI
         suosittakoon      

PERFEKTI

ole      suosinut          
olkoon   suosinut          
olkaamme suosineet         
olkaa    suosineet         
olkoot   suosineet         

PASSIIVI

olkoon   suosittu          
</pre></td>
								<td>&nbsp;&nbsp;&nbsp;</td>
								<td><pre> 

    älä         suosi
    älköön      suosiko
    älkäämme    suosiko
    älkää       suosiko
    älkööt      suosiko


    älköön      suosittako



    älä ole       suosinut
    älköön olko   suosinut
    älkäämme olko suosineet
    älkää olko    suosineet
    älkööt olko   suosineet



    älköön olko   suosittu
</pre></td>
							</tr>
						</table>
						<table cellspacing="0" cellpadding="0" border="0">
							<tr>
								<td colspan="2" style="padding-bottom:10px;"><strong>Verbin nominaalimuodot</strong></td>
							</tr>
							<tr>
								<td><pre>I INFINITIIVI              

Lyhyempi muoto:            
         suosia            

Pitempi muoto:             
         suosiakseni       
         suosiaksesi
         suosiakseen
         suosiaksemme
         suosiaksenne
         suosiakseen

III  INFINITIIVI           

inessiivi    suosimassa    
elatiivi     suosimasta    
illatiivi    suosimaan     
adessiivi    suosimalla
abessiivi    suosimatta    
instruktiivi suosiman      
                           
Passiivi
instruktiivi suosittaman   
                           
                           
</pre></td>
								<td>&nbsp;&nbsp;&nbsp;</td>
								<td><pre> II INFINITIIVI

 inessiivi    suosiessa
 instruktiivi suosien

 Passiivi
 inessiivi    suosittaessa






   IV INFINITIIVI

   nominatiivi  suosiminen
   partitiivi   suosimista
   

   I PARTISIIPPI
   aktiivi      suosiva
   passiivi     suosittava

   II PARTISIIPPI
   aktiivi      suosinut
   passiivi     suosittu
</pre></td>
							</tr>
						</table>

					</div>
				</td>
			</tr></table>		</div>
		<div id="footer"><a href="http://www.oph.fi/"><img src="i/oph_logo_ymmarrasuomea.gif" width="157" height="35" alt="OPH" /></a></div>
	</div>
</body>
</html>
